【裁判字號】    89,易,139
【裁判日期】    890229
【裁判案由】    公共危險
【裁判全文】
臺灣彰化地方法院刑事判決                          八十九年度易字第一三九號
    公  訴  人  臺灣彰化地方法院檢察署檢察官
    被      告  甲○○
右列被告因公共危險案件，經檢察官提起公訴（八十八年度偵字第一一四二七號），
本院判決如左：
        主  文
甲○○無罪。
        理  由
一、公訴意旨略以：被告甲○○於民國（下同）八十八年十二月十一日晚上七時許飲
    酒後，駕駛車號Ｂ四─一五六七號自用小客車，沿彰化縣彰化市○○路由北往南
    方向行駛，其於當日晚上九時三十分許，途經該路段二○五號前，原應注意車前
    狀況，並隨時採取必要之安全措施，且依當時路況良好，無不能注意之情形下，
    因酒後不能安全駕駛，而先撞上對向由丙○○所駕駛之車號Ｐ二─八六八五號自
    用小客車，再撞上對向由丁○○所駕駛之車號ＱＥ─一六七二號自用小客車，致
    上開汽車受有毀損，被告甲○○肇事後經接受酒精呼氣測試，其吐氣所含酒精濃
    度達每公升○．四七毫克，因認被告涉有刑法第一百八十五條之三之公共危險罪
    嫌云云。
二、訊據被告甲○○固坦承有於前揭時地與訴外人丁○○所駕駛之車號ＱＥ─一六七
    二號自用小客車發生車輛碰撞之情，惟否認有因服用酒類，不能安全駕駛動力交
    通工具而駕駛之犯行，辯稱：當天下午五時許喝了二瓶啤酒，於晚上七時許結束
    後開車準備回家，行經彰化市○○路夜市○○○○路段車輛人潮均多，故伊遵循
    車道緩慢前進，係對向由丁○○所駕駛之車號ＱＥ─一六七二號自用小客車侵入
    伊行駛之車道內致發生肇事，且並無與丙○○所駕駛之車號Ｐ二─八六八五號自
    用小客車發生擦撞等語。經查，肇事現場附近為熱鬧夜市，車輛人潮均多，而肇
    事後訴外人丙○○、丁○○所駕駛之車輛均有部分跨越對向雙黃線，且雙方車輛
    受損皆屬輕微等情，有道路交通事故調查表一紙及現場相片十三幀在卷可稽，並
    經現場處理車禍員警乙○○到庭證述屬實，顯見肇事當時被告確實在己車道內緩
    慢行駛，並無侵入對向車道之違反道路交通安全規則之行為，且訴外人丙○○所
    駕駛之車號Ｐ二─八六八五號自用小客車受損之部位，係後左葉子板保險桿處有
    輕微拷漆刮落，而與被告甲○○所駕駛之車號Ｂ四─一五六七號自用小客車擦撞
    部位及拷漆刮落面積亦不盡相同，自難認訴外人丙○○所駕駛之車輛受損係肇因
    於被告甲○○所致，是被告上開所辯非虛；雖被告當時經警測得吐氣所含酒精濃
    度為每公升０．四七毫克，有測試紀錄單一紙在卷可憑，其違反道路交通安全規
    則所定吐氣所含酒精濃度超過每公升０．二五毫克即不得駕車之規定，本應受行
    政罰，惟究與刑法第一百八十五條之三，係以服用酒類，不能安全駕駛動力交通
    工具而駕駛者為犯罪之構成要件有間，此徵諸法務部法88檢字第００一六六九號
    函示參考德國、美國之認定標準，對於吐氣中所含酒精濃度已達每公升０．五五
    毫克以上者，肇事率為一般正常人之十倍，認為已達不能安全駕駛之標準益明，
    是被告前開測定值，並未逾法務部所示構成違犯前開罪名之通案標準至為灼然，
    顯不能以前揭罪名相繩。況被告駕車當時之精神、行為並無異於常人之處，縱有
    肇事之情，亦應與一般正常人之過失行為同視，而無得以此遽斷被告已係不能安
    全駕駛汽車。此外，復查無其他積極證據足認被告有公訴人所指之公共危險罪嫌
    ，綜上所述，不能證明被告犯罪，自應為無罪之諭知。
據上論斷，應依刑事訴訟法第三百零一條第一項前段，判決如主文。
中      華      民      國      八十九      年    二    月    二十九    日
                                        臺灣彰化地方法院刑事第三庭
                                            法      官  林  玉  珮
右正本證明與原本無異。
如不服本判決，應於判決送達後十日內向本院提出上訴狀( 須附繕本 )。
告訴人或被害人對於判決如有不服具備理由請求檢察官上訴者，其上訴期間之計算係
以檢察官收受判決正本之日期為準。
                                            法院書記官  楊  年  雄
中      華      民      國      八十九      年      三    月    二      日


司法院資訊處製作；財團法人民間司法改革基金會備份。
